臺灣南投地方法院民事簡易裁定
110年度投簡聲字第29號
聲  請  人  鄭筱婷  
            許國雄  



相  對  人  陳星豪  
上列當事人間聲請停止強制執行事件，本院裁定如下：
    主    文
聲請人以新臺幣25萬2,000元供擔保後，本院110年度司執字第97
23號清償票款強制執行事件之強制執行程序，於超過新臺幣220
萬元部分，在本院110年度投簡字第210號確認本票債權不存在事
件判決確定，或因和解、調解、撤回而終結前，應暫予停止。
    理    由
一、按強制執行程序開始後，除法律另有規定外，不停止執行（
    強制執行法第18條第1項）。次按發票人主張本票係偽造、
    變造者，於前條裁定送達後二十日內，得對執票人向為裁定
    之法院提起確認之訴；發票人主張本票債權不存在而提起確
    認之訴不合於第1項之規定者，法院依發票人聲請，得許其
    提供相當並確實之擔保，停止強制執行（非訟事件法第195
    條第1項、第3項）。又法院依裁定准許停止強制執行所定之
    擔保金，係備供債權人因停止執行所受損害之賠償，其數額
    應依標的物停止執行後，債權人未能即時受償或利用該標的
    物所受之損害額，或其因另供擔保強制執行所受之損害額定
    之（最高法院87年度台抗字第529號裁定意旨參照）。
二、聲請意旨略以：相對人即債權人持本院110年度司票字第86
    號本票裁定及其確定證明書為執行名義（下稱系爭執行名義
    ），向本院聲請110年度司執字第9723號強制執行程序（下
    稱系爭強制執行程序），執行聲請人許國雄所有如附表一所
    示之不動產（下稱系爭不動產）。惟如附表二所示本票（下
    稱系爭本票）係聲請人向相對人借款新臺幣（下同）220萬
    元之擔保，且相對人亦只實際匯款220萬元予聲請人，是系
    爭強制執行程序之系爭本票債權超過220萬元部分並不存在
    。詎料相對人竟並持系爭本票向鈞院聲請本票裁定准予強制
    執行，並持系爭執行名義強制執行系爭不動產，是聲請人業
    向本院提起確認本票債權不存在之訴，並經本院以110年度
    投簡字第210號民事簡易事件審理中，且於審理中變更訴之
    聲明為「確認被告持有之系爭本票於超過220萬元部分對原
    告之本票債權不存在」，倘於上開訴訟終結前不停止執行，
    聲請人必將受難以回復原狀之損害，為此願供擔保，請求在
    上開確認本票債權不存在事件判決確定前，停止本院系爭強
    制執行程序等語。
三、經查，聲請人主張之事實，經本院依職權調取本院110年度
    司執字第9723號清償票款強制執行卷宗及本院110年度投簡
    字第210號確認本票債權不存在事件（下稱系爭訴訟）卷宗
    審究後，認聲請人停止強制執行之聲請尚無不合，且聲請人
    既已提起系爭訴訟，請求確認系爭本票於超過220萬元部分
    之本票債權不存在，而系爭本票裁定並無實質確定力，債權
    人之債權是否存在未經法院實體判斷，為免強制執行使聲請
    人遭受難以回復之損害，則聲請人聲請系爭強制執行程序事
    件於系爭訴訟判決確定前停止執行，依前開說明，核屬有據
    。爰審酌相對人因系爭強制執行程序事件停止執行可能所受
    之損害，為無法即時就系爭強制執行程序就超過220萬元本
    票債權即140萬元部分（計算式：360萬-220萬元=140萬元）
    受償，經預計系爭訴訟之審理時間約為2年10個月（按依司
    法院發布之各級法院辦案期限實施要點第2條規定：民事簡
    易程序第一審審判案件期限10個月、民事第二審審判案件期
    限2年，共計2年10個月），加計裁判送達、分案及上訴等期
    間，兩造間訴訟審理期限約需3年。而本件乃備供相對人因
    停止執行所受損害之賠償，其債權利息按票據之法定利率年
    息6%計算，則其因停止執行未能即時受償之可能損失為25萬
    2,000元（計算式：140萬元×6%×3＝25萬2,000元）。爰准聲
    請人以25萬2,000元為相對人供擔保後，於本院110年度投簡
    字第210號確認本票債權不存在事件判決確定、或因和解、
    調解、撤回而終結前，暫予停止系爭強制執行程序事件關於
    聲請人部分之強制執行程序。
四、依非訟事件法第195條第3項，裁定如主文。
中　　華　　民　　國　　110 　年　　12　　月　　6 　　日
                  南投簡易庭  法  官　鄭煜霖
附表一：
編號 執行標的 面積（單位：㎡） 權利範圍  01 南投縣○○鄉○○段000地號土地 116  1分之1  02 南投縣○○鄉○○段000地號土地 270.97  1分之1  03 南投縣○○鄉○○段00000地號土地 1356.64  1分之1  04 南投縣○○鄉○○段000地號土地 117.76  2分之1  05 南投縣○○鄉○○段00000地號土地 78.67  1分之1  06 南投縣○○鄉○○段000地號土地 729.8  8分之1  07 南投縣○○鄉○○段00000地號土地 38.71  8分之1  08 南投縣○○鄉○○段000地號土地 7.08  4分之1  09 南投縣○○鄉○○巷0000號   1分之1 
附表二：
編號  票據號碼  票面金額  (新臺幣）  發  票  日  1 WG0000000   120萬元 109年1月20日  2 WG0000000   240萬元 109年1月20日 
以上為正本係照原本作成。
如不服本裁定應於送達後10日內向本院提出抗告狀，並繳納抗告
費新臺幣1000元。
中　　華　　民　　國　　110 　年　　12　　月　　6 　　日
      　　　　　　　　　　　　書記官  洪妍汝